臺灣高雄地方法院刑事判決　　　　　　94年度交簡上字第45號
上　訴　人　台灣高雄地方法院檢察署檢察官
上　訴　人　丙○○　男　29歲（民國65年1月20日生）
即　被　告
上列上訴人因被告過失傷害案件，不服本院交通法庭民國94年 1
月16日94年度交簡字第4 號第一審判決（聲請簡易判決處刑案號
：臺灣高雄地方法院檢察署93年度偵字第22423 號）提起上訴，
本院管轄之第二審合議庭判決如下：
    主  文
原判決撤銷。
丙○○因過失傷害人，處有期徒刑貳月，如易科罰金，以參佰元
折算壹日。緩刑貳年。
    事  實
一、丙○○於民國（下同）93年7 月8 日20時40分許，駕駛車牌
    號碼3083─ＦＡ號自用小貨車，沿高雄市前鎮區○○○路右
    轉凱旋四路後、由西往東方向行駛，於行經凱旋四路680 號
    大業加油站前，適有疏未注意保持兩車併行間隔之乙○○騎
    乘車牌號碼ＴＸＥ─975 號輕型機車，沿該路段同向慢車道
    行駛，詎丙○○原應注意駕駛人應注意兩車併行之間隔，並
    隨時採取必要之安全措施，且是時天候晴朗、市區○○道路
    乾燥無缺陷、夜間有照明、視距良好，並無不能注意之情事
    ，竟疏未注意而貿然前駛，致其所駕駛之前開自用小貨左側
    車身撞擊乙○○上開輕型機車之右手把，使乙○○人車倒地
    ，因而受有右鎖骨粉碎性骨折、右膝右踝擦傷等傷害。丙○
    ○見已肇事，主動報警處理，並於員警尚不知何人犯罪前，
    向到場處理之警員黃清郎坦承肇事，並自願接受裁判。
二、案經乙○○訴由臺灣高雄地方法院檢察署檢察官聲請簡易判
    決處刑。
  理  由
一、右揭事實，業據被告於偵查及本院審理時坦認不諱，核與證
    人乙○○證述之情節相符，並有診斷證明書、道路交通事故
    調查報告表及交通事故談話紀錄表各2 份，高雄市政府交通
    局車輛行車事故鑑定委員會高市鑑字第9307135 號鑑定意見
    書、道路交通事故現場圖、交通事故處理登記（備忘）表與
    現場照片各1 件附卷可稽，足徵被告之自白與事實相符，堪
    予採信。按汽車行駛時，駕駛人應注意兩車併行之間隔，並
    隨時採取必要之安全措施，道路交通安全規則第94條第3 項
    定有明文。再者，刑法上之過失犯，必須危害之發生，與行
    為人之欠缺注意，具有相當因果關係，始能成立。如係行為
    人之過失，與被害人自己之過失，併合而為危害發生之原因
    時，雖不能阻卻其犯罪責任，但對於被害人之與有過失，究
    不能置而不論（最高法院79年台上字第2897號判決採同一見
    解）。本院審以高雄市政府交通局車輛行車事故鑑定委員會
    針對本件交通事故認定：「丙○○（即被告）、乙○○雙方
    併行均未注意安全間隔，同為肇事原因。」，復參以被告與
    被害人案發現場之行車方向、路線、路況車損位置等諸般情
    事，是以被告及被害人乙○○分別駕駛前開自用小貨車及輕
    型機車，原應注意上揭道路交通安全規定，且衡之案發時、
    地天候晴朗、市區○○道路乾燥無缺陷、夜間有照明、視距
    良好等情狀，並無不能注意之情事，詎渠等應注意、能注意
    而疏未注意，進而肇致本件事故，造成被害人乙○○受有右
    鎖骨粉碎性骨折、右膝右踝擦傷等傷害，是被告之過失行為
    與被害人傷害結果二者間，具有相當因果關係，雖被害人乙
    ○○與有過失，且同為本件肇事原因，然參以前揭說明，仍
    無解於被告之過失責任。職是，本件事證明確，被告犯行洵
    堪認定，應依法論科。
三、核被告丙○○所為，係犯刑法第284 條第1 項前段之過失傷
    害罪。被告於肇事後主動報警處理，並對前往處理之員警黃
    清郎坦承其為肇事者之事實，業據被告於本院審理中供認屬
    實，核與證人黃清郎於本院審理中證述之情節相符（見本院
    94 年4月6 日審判筆錄），是被告於員警尚不知何人犯罪前
    ，主動報警處理，並對前往處理之員警坦承肇事，符合刑法
    第62條前段自首之規定，應減輕其刑。
四、原審予以論罪科刑，固非無見。惟按，對於未發覺之罪自首
    而受裁判者，減輕其刑，刑法第62條前段定有明文，又此項
    自首減輕之規定，依法必減，法院無自由裁量之權。本件被
    告犯行符合自首之要件，業如前述，本件原判決未見及此，
    ，自有適用法則不當之違法。故被告以原審量刑過重為由提
    起上訴，另公訴人以原判決量刑過輕為由提起上訴，固均為
    無理由，然因原判決有可議之處，應由本院將原判決撤銷改
    判。爰審酌被告前無犯罪紀錄，素行良好，並兼衡其過失程
    度、被害人所受之傷害，及犯後尚能坦認犯行、態度良好等
    一切情狀，量處如主文所示之刑，並諭知易科罰金之折算標
    準，以資懲儆。又被告前未曾受有期徒刑以上刑之宣告，有
    臺灣高等法院被告前案紀錄表及臺灣高雄地方法院被告院內
    索引卡紀錄表各1 件在卷可稽，茲念其僅因一時失慮，以致
    誤罹刑章，事後更已坦承犯行，深具悔意，且參諸被告業與
    告訴人達成和解在案，有卷附和解書1 份可佐。諒其經此起
    訴、審判程序，理當知所警惕，信無再犯之虞，本院因認所
    宣告之刑以暫不執行為適當，併予諭知緩刑2 年，以啟自新
    。
據上論斷，應依刑事訴訟法第455 條之1 第1 項、第3 項、第36
9 條第1 項前段、第364 條、第299 條第1 項前段，刑法第 284
條第1 項前段、第41條第1 項前段、第74條第1 款，罰金罰鍰提
高標準條例第1 條前段、第2 條，判決如主文。
本案經檢察官甲○○到庭執行職務。
中　　華　　民　　國　　94　　年　　4 　　月　　20　　日
                  交通法庭   審判長法  官 孫啟強
                                   法  官 蔡川富
                                   法  官 張茹棻
右正本證明與原本無異。
不得上訴。
中　　華　　民　　國　　94　　年　　4 　　月　　20　　日
                                   書記官 李忠霖
